臺灣橋頭地方法院民事判決　　　　　　110年度岡簡字第354號
原　　　告　良京實業股份有限公司

法定代理人　平川秀一郎



訴訟代理人　李禹靚　
被　　　告　江素伶　


上列當事人間請求清償債務事件，本院於民國110 年11月4 日言
詞辯論終結，判決如下：
    主      文
被告應給付原告新臺幣壹拾萬零陸仟肆佰零柒元，及自民國九十
九年八月三日起至民國一○四年八月三十一日止，按週年利率百
分之二十計算之利息，暨自民國一○四年九月一日起至清償日止
，按週年利率百分之十五計算之利息。
訴訟費用新臺幣壹仟壹佰壹拾元由被告負擔。
本判決第一項得假執行。但被告如以新臺幣壹拾萬陸仟肆佰零柒
元為原告預供擔保，免為假執行。
    事實及理由
一、按簡易訴訟之訴狀送達後，原告不得將原訴變更或追加他訴
    ，但擴張或減縮應受判決事項之聲明者，不在此限，民事訴
    訟法第436條第2項準用同法第255條第1項但書第3款定有明
    文。本件原告起訴時原聲明第一項請求被告給付違約金新臺
    幣（下同）1,200 元，嗣於言詞辯論期日捨棄該違約金之請
    求（見本院卷第48頁），核屬減縮應受判決事項之聲明，合
    於上開規定，應予准許。
二、原告主張：被告前向訴外人渣打國際商業銀行股份有限公司
    （下稱渣打銀行）申請信用卡使用，依約即得於特約商店記
    帳消費，但應依渣打銀行按月寄送之帳單所定日期及方式繳
    付，逾期應自各筆帳款入帳日起按週年利率20％計付循環信
    用利息，若申請餘額代償服務並獲核准時，銀行得於核准後
    以動支持卡人信用額度方式代償持卡人指定之款項，且得將
    代償之金額計入循環信用本金，按循環信用利息規定計付利
    息，另須收取三期即新臺幣（下同）300 元、400 元、500
    元之違約金。詎被告自民國99年8 月2 日止尚欠本金106,40
    7 元及相關利息、違約金未清償，經渣打銀行讓與上開債權
    予原告，並經通知被告後，猶未置理，爰依消費借貸及債權
    讓與之法律關係，提起本訴，聲明：如主文第1 項所示。
三、被告則以：時間經過很久，伊不記得有這件，且目前因手傷
    無法工作，無能力償還等語，資為抗辯。聲明：原告之訴駁
    回。
四、原告主張之上揭事實，業據提出與所述相符之餘額代償/ 現
    金貸款申請書、信用卡合約書、金管會100 年2 月9 日金管
    銀票字第10040000140 號函、分攤表、債權讓與證明書、債
    權資料明細表、公告報紙等件為證（見本院卷第11頁至第25
    頁），本院依上開調查證據之結果，認原告之主張為真實，
    應予准許。至被告雖稱其無力清償等情，然其經濟狀況及還
    款能力如何，實與原告本件請求是否有理無涉，其此部分之
    辯解難認有據。從而，原告本於消費借貸之法律關係，請求
    被告給付如主文第1 項所示之金額、利息，為有理由，應予
    准許。
五、本判決係依民事訴訟法第427 條第1 項所規定之適用簡易訴
    訟程序所為被告敗訴之判決，應依同法第389 條第1 項第3
    款規定依職權宣告假執行。另依職權宣告被告預供相當之擔
    保後，免為假執行。
六、訴訟費用負擔之依據：民事訴訟法第78條。
中    華    民    國   110    年    11    月    18    日
                  岡山簡易庭  法    官  林揚奇
以上正本係照原本作成。
如不服本判決，應於送達後20日內，向本院提出上訴狀並表明上
訴理由，如於本判決宣示後送達前提起上訴者，應於判決送達後
20日內補提上訴理由書（須附繕本）。
中    華    民    國   110    年    11    月    18    日
                              書 記 官  陳麗如